# 租赁处理

提问人：崔崔啊啊 时间：2022-03-08 15:17:38
求问，租赁处理。租入一批设备共 5 年，设备公允价值 1800 万，合同中规定付款条件为第 1 年到第 5 年每年支付 144 万，预付形式，合同期满并后付 1800 万，即 2021 年 1 月 1 日支付 144 万， 2022年 1 月 1 日支付 144 万， 2023 年 1 月 1 日支付 144 万， 2024 年 1 月 1 日支付 144 万,2025年 1 月 1 日支付 144 万， 2025 年 12 月 31 日支付 1800 万。按照租赁计算，2021-2024年融资利息费用很大，均大于每年定期支付的 144 万租金，请问是否有考虑错误的地方。

回答人：chenyiwei
这种情况等于是购置设备，但购置款延期 4 年支付，延期期间只付利息。
应将未来应支付的款项按合理的利率（例如此处的名义利率为8%）折现，以折现值入账固定资产，对应确认长期应付款（含未确认融资费用）。对固定资产每年计提折旧；同时按实际利率法逐年确认利息支出。